

Expériences Professionnelles

LAURÉAT DU GRANDS PRIX DU CHEF DE L'ÉTAT POUR LA PROMOTION DES PERSONNES HANDICAPÉES

ANPH | Novembre 2023 - Aujourd'hui

 Mise en place d'une plateforme de Géolocalisation des lieux de résidence des personnes à besoin spéciaux

ENSEIGNANT VACATAIRE À L'UNIVERSITÉ

UNIVERSITE DE DJIBOUTI | Mars 2020 - Aujourd'hui

- Chargé de cours de Télédétection et SIG
- Chargé de cours de Statistique et Analyse spatiale

CONSULTANT EXPERT EN CARTOGRAPHIE

MENFOP ET CRIPEN | Octobre 2019 - Août 2023

- Production d'une plateforme cartographique des établissements scolaires (primaire, collège et lycée)
- Chargé de la production des cartes des manuels d'histoire et géographie du niveau fondamentale (de l'école primaire au collège)

CHARGÉ DE COUR

Les Ecoles du développement | Août 2018

• Chargé de cour de Télédétection appliquée

ANALYSTE D'IMAGES SATELITTES

Centre de Suivi Ecologique | Novembre 2017 - Avril. 2018

 Mise en place d'une plateforme de suivi en temps réel des mares (Ferlo) à partir de Google Earth Engine

Formation

MASTER PROFESSIONNEL GEOMATIQUE - 2018

Les écoles du développement

Cité Mourtada 2, Siprès, Dakar (Sénégal)

DIPLÔME D'INGÉNIEUR EN STATISTIQUE APPLIQUÉE

Institut de Formation en Statistique Appliquée et en Gestion et Evaluation de Projet

Rond-point Siprès, Dakar (Sénégal)

Profil

Passionné par l'analyse et la visualisation de données géospatiales, je suis un géomaticien et statisticien avec plusieurs années d'expérience dans la gestion des systèmes de données géographiques. Expert en outils de cartographie numérique et en techniques statistiques avancées, j'excelle dans la création de solutions innovantes pour des projets complexes. Mon sens aigu du détail et mon engagement envers l'excellence me permettent de contribuer efficacement à des équipes pluridisciplinaires. Je suis déterminé à utiliser mes compétences pour résoudre des défis environnementaux et améliorer la prise de décision basée sur les données.

Contacts

Adresse: Quartier 7, Boulevard 52, Avenu 30, Djibouti

Téléphone: (+253) 77 66 66 00 Email: edensamatar@gmail.com LinkedIn: @edensamatar

Compétences Informatique

• Langages de programmation : Python, JavaScript, HTML5/CSS

• Bureautique:

Adobe Illustrator, Adobe Indesign, Microsoft office (Word, Excel, Powerpoint)

• Logiciels et Cloud:

ARCGIS, QGIS, PHILCARTO, ENVI, PCI, STATA, SPSS, SPHINX, SPAD, POSTGRESQL/POSTGIS, GEOSERVER, OPENLAYERS, LEAFLET, ACCESS

Références

Inspecteur. Bachir Mohamed Ali

Inspecteur d'histoire géographie, MENFOP Inspection Générale, Rue de venise, près de l'EDD Agence Palmeraie.

Tél : 253 77 72 76 28

Inspecteur. Chehem Kalaf

Inspecteur Général Ministère de l'Éducation Nationale et de la Formation Professionnelle Tél : 253 77 82 67 77

M. Mamadou Adama SARR

Consultant chercheur, Centre de Suivi Ecologique Fann Résidence, Dakar, Sénégal